臺灣彰化地方法院刑事判決　　　　　　　　　　　　九十二年度易字第一三五六號
　　公　訴　人　臺灣彰化地方法院檢察署檢察官
　　被　　　告　乙○○
右列被告因違反毒品危害防制條例案件，經檢察官聲請簡易判決處刑（九十二年度毒
偵字第二一九一號），本院彰化簡易庭認有刑事訴訟法第四百五十一條之一第四項但
書之情形，簽由本院改依通常程序審理，於本院準備程序中，被告就被訴事實為有罪
之陳述，經本院合議庭裁定改依簡式審判程序審理，並判決如左：
    主  文
乙○○施用第二級毒品，累犯，處有期徒刑陸月，如易科罰金，以參佰元折算壹日。
    事  實
一、乙○○曾因違反麻醉藥品管理條例案件，先於民國八十五年五月二十七日，經本
    院以八十五年度易字第五三二號判處有期徒刑五月，如易科罰金，以三百元折算
    一日確定；次於八十五年十一月十四日，經臺灣高等法院臺中分院以八十五年度
    上訴字第一七六九號判處有期徒刑二年確定。又因違反槍砲彈藥刀械管理條例案
    件，於八十五年十一月三十日，經臺灣臺中地方法院以八十五年度簡字第四五五
    號分別有期徒刑四月、三月，如易科罰金，皆以三百元折算一日。前開數罪復經
    臺灣臺中地方法院以八十六年度聲字第九三六號裁定定應執行刑為有期徒刑二年
    九月，嗣於八十七年六月十九日假釋出監，指揮書執畢日期八十八年二月四日未
    經撤銷假釋而視為執行完畢。其前因施用毒品案件，經本院裁定送觀察、勒戒及
    強制戒治後，其成效經評定為合格，復經裁定停止戒治，所餘期間付保護管束，
    末九十年九月八日保護管束期滿視為強制戒治執行完畢，而經臺灣彰化地方法院
    檢察署檢察官於九十年十月十一日，以九十年度戒毒偵字第一四一四號為不起訴
    處分確定。詎仍不知悔改，復於前揭停止戒治付保護管束期滿視為強制戒治執行
    完畢及不起訴處分確定後五年內，基於施用第二級毒品之犯意，於九十二年七月
    二十二日夜間，在其位於臺中縣太平市之租處，以將甲基安非他命（起訴書誤載
    為安非他命）置於玻璃球內用火燒烤吸食煙氣之方式，非法施用第二級毒品甲基
    安非他命乙次。嗣於同月二十三日凌晨三時許，因案遭通緝，在臺中縣太平市○
○路六一九號前，經警逮捕，採集其尿液送驗結果呈甲基安非他命陽性反應，始
    偵知上情。
二、案經臺中縣警察局霧峰分局報告臺灣彰化地方法院檢察署檢察官聲請簡易判決，
    本院彰化簡易庭認有刑事訴訟法第四百五十一條之一第四項但書之情形，簽由本
    院改依通常程序審理。
    理  由
一、按檢察官聲請以簡易判決處刑之案件，經法院認有第四百五十一條之一第四項但
    書之情形者，應適用通常程序審判之；另按除被告所犯為死刑、無期徒刑、最輕
    本刑為三年以上有期徒刑之罪或高等法院管轄第一審案件者外，於前條第一項程
    序進行中，被告先就被訴事實為有罪之陳述時，審判長得告知被告簡式審判程序
    之旨，並聽取當事人、代理人、辯護人及輔佐人之意見後，裁定進行簡式審判程
    序；除簡式審判程序及簡易程序案件外，第一審應行合議審判，刑事訴訟法第四
    百五十二條、第二百七十三條之一第一項、第二百八十四條之一分別定有明文。
    本件原經檢察官向本院聲請簡易判決處刑，經本院員林簡易庭認有刑事訴訟法第
    四百五十一條之一第四項但書之情形，而簽由本院改依通常程序審理。又本件被
    告吳進銘所涉係死刑、無期徒刑、最輕本刑為三年以上有期徒刑之罪或高等法院
    管轄第一審案件以外之罪，並於本院行準備程序時就被訴事實為有罪之陳述，本
    院合議庭依前揭規定，經評議結果，裁定改由一名法官獨任行簡式審判程序，先
    予敘明。
二、右揭犯罪事實，業據被告於本院審理時坦承不諱，且被告於前揭時地獲案後，經
    警採其尿液送驗結果，係呈甲基安非他命類陽性反應，有臺中縣衛生局尿液煙毒
    檢驗報告書及法務部調查局九十三年二月十一日調科壹字第九三六二三八○三六
    ○號檢驗通知書各乙紙在卷足參。而被告前因施用毒品案件，經本院裁定送觀察
    、勒戒及強制戒治後，其成效經評定為合格，復經裁定停止戒治，所餘期間付保
    護管束，末九十年九月八日保護管束期滿視為強制戒治執行完畢，而經臺灣彰化
    地方法院檢察署檢察官於九十年十月十一日，以九十年度戒毒偵字第一四一四號
    為不起訴處分確定一節，復有臺灣高等法院被告全國前案紀錄表及前開不起訴處
    分書各乙份附卷可按。綜上，本案事證已臻明確，被告犯行，洵堪認定。
三、按毒品危害防制條例業於九十二年六月六日經立法院修正通過，於同年七月九日
    經總統公布，並自公布後六個月即九十三年一月九日開始施行（參同條例第三十
    六條）。而依修正後該條例第三十五條第一項第三款之規定，對於九十三年一月
    九日修正施行前繫屬、而於修正施行後審理中之施用毒品案件，應由法院依修正
    後之規定處理之，且修正前之刑罰規定並無較有利於被告之情形，亦無援引同條
    第二項從輕原則之餘地，又此係針對本次毒品危害防制條例修正施行前後法律適
    用之特別規定，自應優先適用於刑法第二條第一項有關新舊法比較之一般規定。
    本件係於九十三年一月九日毒品危害防制條例修正施行前之九十二年十月九日繫
    屬於本院，而於該條例修正施行後審理，自應適用修正後之規定。查被告前因施
    用毒品案件，經保護管束期滿視為強制戒治執行完畢，由檢察官為不起訴處分後
    ，復於五年內再度施用第二級毒品甲基安非他命，核其所為，係犯修正後毒品危
    害防制條例第十條第二項之施用第二級毒品罪。其為供自己施用之目的而持有上
    開毒品，其於施用前持有之低度行為，為施用之高度行為所吸收，不另論罪。第
    查被告有如事實欄所示之論罪科刑情形，有卷附臺灣高等法院被告全國前案紀錄
    表乙份足參，其於受有期徒刑之執行完畢後，五年內再犯法定本刑有期徒刑以上
    之本罪，為累犯，應依法加重其刑。爰審酌被告坦承犯行，態度良好，施用之次
    數僅一次，惟素行不佳，施用毒品戕害身心、害人害己及被告前因施用毒品，經
    法院送觀察、勒戒及強制戒治後，猶不思戒絕革除惡習，仍再犯本件施用毒品犯
    行，兼衡被告施用毒品之期間、犯罪之動機、目的、手段、品行、生活狀況、智
    識程度等一切情狀，量處如主文所示之刑，並諭知易科罰金之折算標準。
據上論斷，應依刑事訴訟法第四百五十二條、第二百七十三條之一第一項、第二百九
十九條第一項前段，九十三年一月九日修正施行之毒品危害防制條例第十條第二項，
刑法第十一條前段、第四十七條、第四十一條第一項前段，罰金罰鍰提高標準條例第
二條，判決如主文。
本案經檢察官甲○○到庭執行職務。
中      華      民      國      九十三      年    三    月    三十一    日
                                臺灣彰化地方法院刑事第三庭
                                    法      官  游  秀  雯
右正本證明與原本無異。
如不服本判決，應於判決送達後十日內，向本院提出上訴狀（須附繕本）。
                                    法院書記官  陳  文  俊
中      華      民      國      九十三      年    三    月    三十一  日
毒品危害防制條例第十條
施用第一級毒品者，處六月以上五年以下有期徒刑。
施用第二級毒品者，處三年以下有期徒刑。
